zh-CN: 可更换刷头: 否; 是; 其他
sl-SI: Zamenljiva glava ščetke: Ne; Da; Drugi
nb: Utskiftbart børstehode: Ingen; Ja; Annet
fr: Tête de brosse remplaçable: Non; Oui; Autre
sv: Utbytbart borsthuvud: Inga; Ja; Övrigt
th: หัวแปรงแบบถอดเปลี่ยนได้: เปลี่ยนหัวแปรงไม่ได้; ใช่; อื่นๆ
it: Testina sostituibile: NO; Sì; Altro
pl: Wymienna główka szczoteczki: NIE; Tak; Inne
ko: 교체형 브러시 헤드 여부: 일체형; 예; 기타
ja: 交換可能なブラシヘッド: なし; あり; その他
nl: Vervangbare borstelkop: Nee; Ja; Overig
pt-PT: Cabeça de escova substituível: Não; Sim; Outro
bg-BG: Сменяема глава на четката: Не; Да; Друго
el: Ανταλλακτική κεφαλή βούρτσας: Όχι; Ναι; Άλλο
ru: Сменная щетка: Нет; Да; Другое
zh-TW: 可更換刷頭: 不; 是; 其他
de: Austauschbarer Bürstenkopf: Nein; Ja; Sonstiges
fi: Vaihdettava harjaspää: Ei; Kyllä; Muu
vi: Đầu bàn chải có thể thay thế: Không; Có; Khác
cs: Vyměnitelná hlavice kartáče: Ne; Ano; Jiné
hu: Cserélhető kefefej: Nincs; Igen; Egyéb
hr-HR: Zamjenjiva glava četkice: Ne; Da; Ostalo
tr: Değiştirilebilir fırça başlığı: No; Evet; Diğer
lt-LT: Keičiama šepetėlio galvutė: Ne; Taip; Kita
ro-RO: Cap de perie schimbabil: Nu; Da; Altele
sk-SK: Vymeniteľná hlavica kefky: Nie; Áno; Iné
pt-BR: Cabeça de escova substituível: No; Sim; Outro
en: Replaceable brush head: No; Yes; Other
da: Udskifteligt børstehoved: Ingen; Ja; Andet
es: Cabezal de cepillo reemplazable: No; Sí; Otros